最高法院刑事判決　　　　　　一○○年度台上字第六五一一號
上　訴　人　周志遠
選任辯護人　許哲嘉律師
上列上訴人因違反毒品危害防制條例案件，不服台灣高等法院台
南分院中華民國一○○年四月十三日第二審判決（九十九年度上
訴字第九八○號，起訴案號：台灣雲林地方法院檢察署九十八年
度偵字第七八五、一二○八、一五二六號），提起上訴，本院判
決如下：
    主  文
上訴駁回。
    理  由
按刑事訴訟法第三百七十七條規定，上訴於第三審法院，非以判
決違背法令為理由，不得為之。是提起第三審上訴，應以原判決
違背法令為理由，係屬法定要件。如果上訴理由書狀並未依據卷
內訴訟資料，具體指摘原判決不適用何種法則或如何適用不當，
或所指摘原判決違法情事，顯與法律規定得為第三審上訴理由之
違法情形，不相適合時，均應認其上訴為違背法律上之程式，予
以駁回。本件上訴意旨略以：(一)、原判決理由中記載：「並經共
犯劉力偉供述明確，且有原審九十八年度聲監字第三二五號通訊
監察書暨0000000000號、0000000000號行
動電話之通訊監察譯文各一份」等附卷可證（見原判決第六頁）
，惟原審於一○○年三月三十日審判期日中，審判長並未將「共
犯劉力偉第一審之筆錄、九十八年度聲監字第三二五號通訊監察
書、0000000000號行動電話之通訊監察譯文」等證據
，向上訴人周志遠及其辯護人宣讀或告以要旨，乃逕採為判決之
依據，自屬採證違背證據法則。(二)、原判決就上訴人所犯如附表
一所示三罪，依刑法第五十九條規定酌減其刑，將各罪由第一審
各處有期徒刑五年六月，改為各量處有期徒刑二年八月，但所定
應執行刑，由第一審所定應執行有期徒刑六年三月，改為應執行
有期徒刑五年，僅減少一年三月，所減少之刑度甚微。則原審雖
認上訴人各次犯罪之情狀相對輕微，卻於定執行刑時，未審酌其
相對輕微之情狀，有悖刑法第五十九條減輕其刑之量刑意旨，其
判決所定之執行刑，違背比例原則、平等原則、責罰相當原則、
重複評價禁止原則，顯有不適用法則之違法云云。惟查原判決撤
銷第一審關於上訴人部分不當之科刑判決，改判仍論處上訴人犯
如其附表一所示販賣第三級毒品罪均累犯各罪刑。已詳敘認定犯
罪事實之依據及憑以認定之理由。次查原判決理由中雖引用「共
犯劉力偉第一審之筆錄、九十八年度聲監字第三二五號通訊監察
書、0000000000號行動電話之通訊監察譯文」等證據
，其中九十八年度聲監字第三二五號通訊監察書部分，原審審判
長於審判期日，曾就「警四九一卷(二)第七十四至七十六頁之九十
七年度聲監字第三二五號通訊監察書」提示並告以要旨，當時上
訴人及辯護人均表示無意見（見原審卷第一七九頁背面至一八○
頁），而對照該警卷資料，該提示之證物，確為「九十七年聲監
字第三二五號通訊監察書」，足見原判決上開引據之通訊監察書
，係將「九十七年」誤載為「九十八年」，應逕予更正；另劉力
偉第一審之筆錄、0000000000號行動電話之通訊監察
譯文，雖未於審判期日向上訴人提示或告以要旨，而有瑕疵，然
除去該部分證據，綜合上訴人供認犯罪、證人曾怡智之證述及如
原判決附表二所示之通訊監察譯文等卷內其他證據，仍應為上訴
人有罪之認定。該項瑕疵，顯不影響原判決之結果，不能執為適
法上訴第三審之理由。又數罪併罰，宣告多數有期徒刑者，於各
刑中之最長期以上，各刑合併之刑期以下，定其刑期，刑法第五
十一條第五款前段定有明文。原判決就上訴人所犯如其附表一所
示三罪，各宣告其刑，並定執行刑為有期徒刑五年，既已斟酌上
訴人之犯罪情狀，且未逾越上開法律規定，則其本於自由裁量之
職權所定執行刑，尚難指為違法。上訴意旨置原判決之論敘於不
顧，徒憑己見，為事實上之爭辯，並對原審量刑之職權行使及枝
節問題，或於判決無影響事項，任意指摘，難謂已符合首揭法定
上訴要件。其上訴違背法律上之程式，應予駁回。
據上論結，應依刑事訴訟法第三百九十五條前段，判決如主文。
中    華    民    國  一○○  年   十一   月  二十四  日
                      最高法院刑事第十庭
                          審判長法官  陳  世  淙  
                                法官  陳  東  誥  
                                法官  何  菁  莪  
                                法官  施  俊  堯  
                                法官  洪  曉  能  
本件正本證明與原本無異
                                      書  記  官  
中    華    民    國  一○○  年   十一   月  二十八  日
                                                    Ｍ